臺灣嘉義地方法院刑事裁定
111年度聲字第496號
聲  請  人  臺灣嘉義地方檢察署檢察官
受  刑  人  楊健明




上列聲請人因受刑人數罪併罰有二裁判以上，聲請定其應執行之
刑（111年度執字第560號），本院裁定如下：
    主  文
楊健明所犯如附表各罪所處之有期徒刑部分，應執行有期徒刑陸
年。
    理  由
一、聲請意旨略以：受刑人楊健明因偽造文書等案件，先後經法
    院判決確定如附表各罪所處之刑，應依刑法第53條及第51條
    第5款規定，定其應執行之刑，爰依刑事訴訟法第477條第1
    項，聲請定其應執行刑等語。
二、按裁判確定前犯數罪者，併合處罰之。但有下列情形之一者
    ，不在此限：一、得易科罰金之罪與不得易科罰金之罪。二
    、得易科罰金之罪與不得易服社會勞動之罪。三、得易服社
    會勞動之罪與不得易科罰金之罪。四、得易服社會勞動之罪
    與不得易服社會勞動之罪。前項但書情形，受刑人請求檢察
    官聲請定應執行刑者，依第51條規定定之；數罪併罰，有二
    裁判以上者，依刑法第51條之規定，定其應執行之刑，刑法
    第50條及第53條分別定有明文。 
三、經查，受刑人因偽造文書等案件，先後經法院判處如附表所
    示之罪刑確定（聲請書附表就編號1至6所示各罪之犯罪日期
    均有誤繕，逕予更正）；其中編號1、2所示之罪，曾於判決
    時定應執行刑為有期徒刑2年確定；編號6至10所示之罪，曾
    經本院以111年度聲字第327號裁定，定應執行刑為有期徒刑
    2年8月確定，此有各該刑事判決、裁定及臺灣高等法院被告
    前案紀錄表附卷可稽。又附表編號3、5、7、8所示之罪，係
    得易科罰金之罪；其餘所示各罪則均係不得易科罰金之罪。
    因受刑人具狀請求檢察官就如附表所示之罪，向法院聲請定
    其應執行之刑，有臺灣嘉義地方檢察署定刑聲請書1份在卷
    可考。本院為上開案件犯罪事實最後判決之法院，認首揭聲
    請為正當，爰考量受刑人所犯附表所示各罪之犯罪類型、行
    為態樣、手段、動機、侵害法益種類均相類，犯罪之期間各
    集中在108年7至12月間、110年1至2月間，以及各罪所生之
    損害、犯罪所得之總和等情形，併綜合斟酌受刑人犯罪行為
    之不法與罪責程度、對其施以矯正之必要性，及受刑人就本
    件聲請表示無意見，然就刑度請求從輕量刑等節，而為整體
    評價後，依前揭規定，裁定如主文所示之應執行刑。至沒收
    部分，不在本案定應執行刑範圍之內，仍應依原確定判決宣
    告執行之，附予敘明。
四、依刑事訴訟法第477條第1項，刑法第53條、第50條第2項、
    第51條第5款，裁定如主文。
中　　華　　民　　國　　111 　年　　7 　　月　　13　　日
                  刑事第五庭  法  官  陳盈螢
上列正本證明與原本無異。
如不服本裁定，應於裁定送達後5日內向本院提出抗告狀（應附
繕本）。
中　　華　　民　　國　　111 　年　　7 　　月　　13　　日
                              書記官  陳孟瑜
附表：
編號  1 2 3 罪名  詐欺取財罪 詐欺取財罪 詐欺取財罪 宣告刑  有期徒刑1年4月 有期徒刑10月 有期徒刑4月 犯罪日期  108年8月初某日至同年月23日 108年7月間某日至同年9月17日 108年8月間某日至同年11月12日 偵查(自訴)機關 年度案號  臺灣嘉義地方檢察署 109年度偵緝字第135、405、406號 同左 同左 最後 事實審 法院 臺灣嘉義地方法院 同左 同左  案號 109年度易字第445號 110年度易字第20號 同左 同左  判決 日期 110年5月31日 同左 同左 確定 判決 法院 臺灣嘉義地方法院 同左 同左  案號 109年度易字第445號 110年度易字第20號 同左 同左  確定 日期 110年6月29日 同左 同左 備註  編號1、2於判決時定應執行刑為有期徒刑2年   

編號  4 5 6 罪名  詐欺取財罪 詐欺取財罪 詐欺取財罪 宣告刑  有期徒刑1年2月 有期徒刑4月 有期徒刑10月 犯罪日期  108年10月中旬某日至同年12月5日 108年12月8至同年月9日 108年8月間某日至同年11月24日 偵查(自訴)機關 年度案號  臺灣雲林地方檢察署 109年度偵緝字第266號 同左 臺灣嘉義地方檢察署 110年度偵緝字第206號、110年度偵字第6154號 最後 事實審 法院 臺灣雲林地方法院 同左 臺灣嘉義地方法院  案號 110年度易字第115號 同左 110年度訴字第374號  判決 日期 110年8月6日 同左 111年1月12日 確定 判決 法院 臺灣雲林地方法院 同左 臺灣嘉義地方法院  案號 110年度易字第115號 同左 110年度訴字第374號  確定 日期 110年9月13日 同左 111年2月7日 備註    編號6至10前經本院以111年度聲字第327號裁定定應執行刑為有期徒刑2年8月 

編號  7 8 9 罪名  詐欺取財罪 詐欺取財罪 行使偽造私文書罪 宣告刑  有期徒刑4月 有期徒刑6月 有期徒刑1年 犯罪日期  108年12月間某日至同年12月6日 110年1月初至同年2月間某日 110年1月21日 偵查(自訴)機關 年度案號  臺灣嘉義地方檢察署 110年度偵緝字第206號、110年度偵字第6154號 同左 同左 最後 事實審 法院 臺灣嘉義地方法院 同左 同左  案號 110年度訴字第374號 同左 同左  判決 日期 111年1月12日 同左 同左 確定 判決 法院 臺灣嘉義地方法院 同左 同左  案號 110年度訴字第374號 同左 同左  確定 日期 111年2月7日 同左 同左 備註  編號6至10前經本院以111年度聲字第327號裁定定應執行刑為有期徒刑2年8月   

  10 以下空白 以下空白 罪名  詐欺取財罪   宣告刑  有期徒刑7月   犯罪日期  110年1月29日   偵查(自訴)機關 年度案號  臺灣嘉義地方檢察署 110年度偵緝字第206號、110年度偵字第6154號   最後 事實審 法院 臺灣嘉義地方法院    案號 110年度訴字第374號    判決 日期 111年1月12日   確定 判決 法院 臺灣嘉義地方法院    案號 110年度訴字第374號    確定 日期 111年2月7日   備註  編號6至10前經本院以111年度聲字第327號裁定定應執行刑為有期徒刑2年8月